# 为什么印花税不计入无形资产的成本

提问人：国米的风 时间：2019-03-26 19:34:43
企业购买了土地使用权，为什么只把契税计入无形资产成本，而把印花税计入税金及附加，不都是为了使资产达到预定用途发生的费用，为什么印花税不计入成本，请大家指点。

回答人：chenyiwei
印花税的课税对象是签约行为本身，一旦签约（书立合同）不论后续是否履行均要贴花，因此存在交易不成功但仍要贴花的可能性，据此不满足 ‘增量费用” 的定义。